臺灣臺北地方法院民事判決　　　　　　　100年度建字第194號
原　　　告　蔡秀娥
訴訟代理人　吳文明
被　　　告　呂英顯
被　　　告　林嘉祥
上列當事人間給付工程款事件，經本院於民國100 年10月25日言
詞辯論終結，判決如下：
    主  文
原告之訴駁回。
訴訟費用由原告負擔。
    事實及理由
一按訴狀送達後，原告不得將原訴變更或追加他訴，但請求之基
  礎事實同一者，不在此限，民事訴訟法第255 條第1 項第2 款
  定有明文。經查，原告起訴時係聲明被告呂英顯應給付原告新
  臺幣（下同）107 萬5341元及自民國97年8 月25日起至清償日
  止，按年息5%計算之利息。嗣於100 年6 月16日具狀追加被告
  林嘉祥，並變更訴之聲明為請求撤銷本院95年度執字第59954
  號強制執行程序（本院卷第38頁），復於100 年7 月5 日具狀
  追加聲明為被告應給付原告107 萬5,341 元及自97年8 月25日
  起至清償日止，按年息5%計算之利息（同卷第58-1頁）。再於
  100 年9 月28日具狀減縮聲明為被告應給付原告107 萬5,341
  元及自97年8 月25日起至清償日止，按年息5%計算之利息（同
  卷第98頁）。而原告上開聲明之請求權基礎均為民法第184 條
  、第185 條之侵權行為損害賠償請求權，基礎事實均屬同一，
  訴訟資料及證據亦均共通，宜於同一訴訟程序解決，應予准許
  。
二原告起訴主張：原告於83年間委請被告呂英顯建屋，被告呂英
  顯於95年間以申辦完工證明騙取原告之身分證及印章，擅自就
  原告所有坐落於新北市○○鄉○○段711 、712 、713 、714
  地號及其上建物門牌為新北市烏來鄉忠治150 號，未辦理保存
  登記之2 層樓加強磚造、鐵皮造建物，面積合計402.36平方公
  尺（下稱系爭建物）聲請強制執行，拍賣完成。原告於97年8
  月份發現被告二人掛勾，由被告林嘉祥應買並拍定，被告二人
  未依原住民族基本法第32條第2 項「強制行為致原住民族有損
  失時，應予合理之安置和補償。」之規定，合理安置居住地方
  ，亦未給予補償，爰依民法第184 條、第185 條之規定請求被
  告負侵權行為損害賠償責任，並聲明：被告應給付原告107 萬
  5,341 元及自97年8 月25日起至清償日止，按年息5%計算之利
  息。
三被告分別抗辯如下：
(一)被告呂英顯以：原告於97年間以被告呂英顯涉犯詐欺罪嫌，提
  出刑事告訴，當時應已知賠償義務人，原告至100 年4 月19日
  始提起本件訴訟，已罹2 年時效。又被告呂英顯係依法定強制
  執行程序滿足債權，與拍定人被告林嘉祥自無掛勾可言等語，
  資為抗辯。
(二)被告林嘉祥以：其不認識被告呂英顯，係依本院強制執行程序
  合法拍定而取得系爭建物等語，資為抗辯。
(三)均聲明：原告之訴駁回。
四原告與被告呂英顯前於84年7 月20日簽訂房屋建築工程合約書
  ，約定由被告呂英顯為原告建築房屋，被告呂英顯以86年10月
  4 日新店十四支郵局第36號存證信函請求原告給付工程款項未
  果，復於95年9 月4 日向本院對原告聲請核發支付命令，請求
  原告給付被告呂英顯54萬5,400 元，經本院於95年10月23日核
  發95年促字第37305 號支付命令並確定。嗣被告呂英顯執上開
  執行名義向本院民事執行處聲請強制執行（執行案號：本院95
  年度執字第59954 號），經本院民事執行處依法拍賣系爭建物
  ，由被告林嘉祥於97年5 月29日以88萬8,000 元得標，並於繳
  納價金後，取得本院97年8 月25日北院隆95執丑字第59954 號
  不動產權利移轉證書（無法為移轉登記）等情，業據本院調取
  上開執行卷宗核閱屬實，並有房屋建築工程合約書、存證信函
  、系爭合約書、支付命令、確定證明書等在卷可憑（見本院卷
  第9 頁、第82頁、第87-88 頁），堪予認定。
五按當事人主張有利於己之事實者，就其事實有舉證之責任，民
  事訴訟法第277 條第1 項定有明文。原告就其主張被告呂英顯
  於95年間以申辦完工證明騙取原告之身分證及印章一節，並未
  舉證以實其說，況對債務人之財產實施強制執行程序並無取得
  債務人身分證及印章之必要，原告此部分主張為無理由。其次
  ，被告呂英顯執本院95年10月23日95年促字第37305 號確定支
  付命令向本院民事執行處聲請就系爭建物為強制執行，經本院
  民事執行處依法拍賣系爭建物，由被告林嘉祥於97年5 月29日
  以88萬8,000 元得標，並於繳納價金後，取得本院97年8 月25
  日北院隆95執丑字第59954 號不動產權利移轉證書等各情，已
  詳述於前，則被告呂英顯乃依法滿足其債權，被告林嘉祥亦依
  法取得系爭建物所有權，難謂被告二人有何不法或勾串。則原
  告既未能舉證證明被告二人有何侵權事實，其依民法第184 條
  、第185 條之規定請求被告負侵權行為損害賠償責任，即屬無
  據，不應准許。
六綜上而論，原告依民法第184 條、第185 條之規定，請求被告
  賠償107 萬5,341 元及自97年8 月25日起至清償日止之法定利
  息，為無理由，應予駁回。
七本件事證已臻明確，兩造其餘攻擊防禦方法，及未予援用之證
  據，經本院斟酌後，認均不足以影響本判決之結果，自無逐一
  詳予論駁之必要，附此敘明。
八訴訟費用負擔之依據：民事訴訟法第78條。
中    華    民    國   100    年    10    月    31    日
                  民事第六庭    法  官  邱蓮華
如對本判決上訴，須於判決送達後20日內向本院提出上訴狀。如
委任律師提起上訴者，應一併繳納上訴審裁判費。
中    華    民    國   100    年    11    月    2     日
                                書記官  曾寶生